# 非上市公司发债年报审计其他信息披露

提问人：zcqcpa 时间：2018-04-14 15:04:57
@chenyiwei 陈版：请教，非上市公司向合格投资者公开发行公司债券（债券发行对象为符合《管理办法》规定且在登记公司开立合格证券账户的合格投资者（国家法律、法规禁止购买者除外）；包括银行间市场中票，在登记结算中心登记，证券交易所挂牌可以交易）年度财务报表审计（可用于下次发债、中票发行）， 2017 年度审计报告中，审计报告正文是否需要披露关键审计事项和其他信息。按理解，非向公众公开发行债券财报审计不需要披露关键审计事项，而由于在公开地点定期公告年报，所以需要披露其他信息。
不知理解是否正确。

回答人：chenyiwei
你的理解基本合理。

提问人：zcqcpa 时间：2018-04-15 15:19:37
@谢谢陈版，在各种讨论中，有的老师认为用于发债的审计报告（已发债公司的后续年度财报，可能用于再次发债 ）应该有关键审计事项段，认为向合格投资者公开发债实质也属于向公众公开发债__因为在证券交易所会有上市交易。另外，向合格投资公开发债的企业也需要公告年报，但是一般不单独有管理层和治理层报告，因而认为不需要披露其他信息段。不知是否合理。

回答人：chenyiwei
这个问题前段时间上交所债券部组织讨论过，大部分意见还是在新审计报告准则刚实施时不要急于扩大范围，先通过目前范围的实施积累经验、观察效果后再决定。